臺灣臺南地方法院交通事件裁定　　　　 96年度交聲字第775號
移送機關　　交通部公路總局嘉義區監理所臺南監理站
異議人即　　甲○○
受處分人
上列異議人因違反道路交通管理處罰條例案件，對於交通部公路
總局嘉義區監理所台南監理站民國96年5月22日所為之裁決處分
（處分案號：嘉監南字第裁74-S00000000號）聲明異議，本院裁
定如下：
    主  文
異議駁回。
    理  由
一、原處分意旨略以：受處分人即異議人甲○○（下稱異議人）
    所有車牌號碼ＦＵ－二六一七號自小客車，於民國九十四年
    七月二十四日九時十六分，在台南市○○路於身心障礙專用
    停車位違規停車之事實，嗣經台南市警察局交通隊員警掣單
    舉發後，再由原處分機關即交通部公路總局嘉義區監理所台
    南監理站以違規事實明確，依照道路交通管理處罰條例（下
    稱處罰條例）第五十六條第一項第十款之規定，裁處異議人
    罰鍰新臺幣（下同）一千二百元。
二、本件異議意旨略以：異議人未有上揭之違規行為，停車者係
    其夫顏百川，為此聲明異議，請求撤銷原裁定等語。
三、按受處分人不服處罰條例第八條所定主管機關所為之處罰者
    ，得於接到裁決書之翌日起二十日內，向管轄地方法院聲明
    異議；又交通法庭認聲明異議不合法律上之程式，且其不合
    法律上之程式無從補正者，應以裁定駁回之，處罰條例第八
    十七條第一項、道路交通案件處理辦法第十八條分別定有明
    文。次按，依處罰條例第八十七條規定向管轄法院聲明異議
    之期間，自裁決送達之翌日起算，並得依法扣除在途期間；
    再處理違反道路交通管理事件，有關文書送達之規定，依行
    政程序法之規定，違反道路交通管理事件統一裁罰標準及處
    理細則第五條亦分別定有明文。復按處理違反道路交通管理
    事件，有關文書送達之程序，依行政程序法之規定；送達，
    於應受送達人之住居所、事務所或營業所為之；於應送達處
    所不獲會晤應受送達人時，得將文書付與有辨別事理能力之
    同居人、受僱人或應送達處所之接收郵件人員。應受送達人
    或其同居人、受僱人、接收郵件人員無正當理由拒絕收領文
    書時，得將文書留置於應送達處所，以為送達；又送達不能
    依前二條規定為之者，得將文書寄存送達地之地方自治或警
    察機關，並作送達通知書兩份，一份黏貼於應受送達人住居
    所、事務所、營業所或其就業處所門首，另一份交由鄰居轉
    交或置於該送達處所信箱或其他適當位置，以為送達。關於
    寄存送達者，得將文書寄存於送達地之郵政機關。寄存機關
    自收受寄存文書之日起，應保存三個月；違反道路交通管理
    事件統一裁罰基準及處理細則第五條、行政程序法第七十二
    條第一項前段、第七十三條第一項、第三項及第七十四條分
    別定有明文。
四、經查，本件異議人住所於臺南縣永康市○○街七十九號，異
    議人於九十六年五月二十二日，經原處分機關即交通部公路
    總局嘉義區監理所台南監理站以麻監裁罰字第裁74-S000000
    00號違反道路交通管理事件裁決書，依處罰條例第五十六條
    第一項第十款之規定，以異議人於身心障礙專用停車位違規
    停車之違規行為，處罰鍰一千二百元，嗣該裁決書，由郵政
    機關之郵務人員於九十六年五月二十五日以寄存送達方式，
    送達異議人之上開住所，此有原處分機關送達證書在卷足稽
    ，揆諸上開違反道路交通管理事件統一裁罰標準及處理細則
    第五條、行政程序法第七十四條之規定，異議人如對原處分
    機關是項裁決不服欲提起異議，其二十日之合法提出異議期
    間為自寄存送達裁決書之翌日即九十六年五月二十六日起至
    同年六月十四日止（十二月二十五日為星期日，係休息日期
    間末日順延一日），又異議人住於臺南縣永康市○○街七十
    九號，與管轄地方法院即本院間之在途期間為二日，有法院
    訴訟當事人在途期間標準第二條可參，是異議人至遲應於九
    十六年六月十八日上午（十二月十六日為星期六，以其次星
    期一即十二月十八日上午為期間末日）聲明異議，然異議人
    遲至九十六年八月二十四日始具狀向原處分機關聲請異議，
    此有卷附交通事件聲明異議狀上所蓋之原處分機關收文章戳
    足稽（至於九十六年六月十二日本件聲明異議者係顏百川而
    非異議人，且異議狀內亦查無異議人委任顏百川提出異議之
    委任狀，經調閱本院九十六年度交聲字第五０二號交通事件
    卷宗屬實），顯已逾越法定二十日聲明異議不變期間，其聲
    明異議不合法律上程式，且無從補正，核諸前揭說明，自應
    將異議人之異議駁回。末按，處罰條例之處罰，受舉發違反
    道路交通管理事件之受處罰人，認為受舉發之違規行為應歸
    責他人者，應於舉發違反道路交通管理事件通知單應到案日
    期前，檢附相關證據及應歸責人相關證明文件，向處罰機關
    告知應歸責人，處罰機關應即另行通知應歸責人到案依法處
    理。逾期未依規定辦理者，仍依本條例各該違反條款規定處
    罰，處罰條例第八十五條第一項定有明文，查異議人並未於
    應到案日期前或裁決前，向交通部公路總局嘉義區監理所台
    南監理站陳明本件應歸責於其夫顏百川，併此敘明。
五、據上論結，應依道路交通管理處罰條例第八十七條第二項、
    道路交通案件處理辦法第十八條，裁定如主文。
中　　華　　民　　國　　96　　年　　9　　月　　29　　日
                  交通法庭法　官　鍾邦久
以上正本證明與原本無異。
如不服本裁定應於送達後5日內向本院提出抗告狀（應附繕本）
。
 　　                     書記官　陳慧玲
中　　華　　民　　國　　96　　年　　9　　月　　29　　日
